【裁判字號】    92,交上易,112
【裁判日期】    920613
【裁判案由】    公共危險等
【裁判全文】
臺灣高等法院高雄分院刑事判決                  九十二年度交上易字第一一二號
    上  訴  人  台灣高雄地方法院檢察署檢察官
    被      告  乙○○
右上訴人因被告過失傷害案件，不服臺灣高雄地方法院九十二年度交易字第七八號中
華民國九十二年三月二十六日第一審判決（起訴案號：臺灣高雄地方法院檢察署九十
二年度偵字第一四五、三三０九號），提起上訴，本院判決如左：
      主  文
上訴駁回。
乙○○緩刑參年。
      事  實
一、乙○○考領有普通小型車駕駛執照之人，於民國九十一年十二月二十二日上午十
    一時五十五分許，明知其因飲酒之故，已陷於反應較慢，感覺減低，將影響駕駛
    狀態而不能安全駕駛動力交通工具，竟仍駕駛動力交通工具車牌號碼九Ｓ－五二
    二一號之自用小客車，沿高雄縣大寮鄉○○○路由北向南方向行駛，途經高雄縣
    大寮鄉○○○路與內厝路口時，理應注意汽車駕駛人飲用酒類後，其吐氣所含酒
    精濃度超過每公升零點二五毫克以上者，不得駕車，在無標誌或標線之市區道路
    行車速度時速不得超過五十公里，及汽車在同一車道行駛時，除擬超越前車外，
    後車與前車之間應保持隨時可以煞停之距離，而依當時客觀情形：天候晴、日間
    自然光線、道路形態縣道、三岔路、路面狀態乾燥、無障礙物、視距良好，及其
    丙識、能力，且依當時情形又無不能注意之情事，竟疏未注意，於飲酒後貿然以
    時速六、七十公里之速度行駛，前方適有不詳車牌號碼之自用小客車突變換車道
    超車，為在後方駕車之乙○○煞避失控撞及路旁正欲騎乘車牌號碼ＪＧＬ－五九
    三號重型機車離去之甲○○，致甲○○受有左側脛骨腓股骨折、右側脛骨腓股開
    放性骨折、右側腔室症候群、左手第二掌骨骨折及第五指骨骨折、右手第二掌骨
    及第三掌骨骨折、頭部外傷等傷害。嗣經警到場處理，並對乙○○進行酒精測試
    ，測試結果乙○○當時之酒精濃度達每公升零點六九毫克（乙○○所犯服用酒類
    不能安全駕駛動力交通工具而駕駛罪部分，業經原審同案判處拘役伍拾日，因未
    上訴確定在案）。
二、案經甲○○訴由高雄縣警察局林園分局報請臺灣高雄地方法院檢察署檢察官偵查
    起訴。
    理  由
一、右揭被告乙○○（下稱被告）酒後駕車超速失控傷人犯罪事實，訊之被告坦承不
    諱，核與告訴人甲○○於警訊、偵查、原審及本院中指述情節相符，並有經被告
    簽名顯示酒測濃度達每公升零點六九毫克之酒精濃度測試結果表一紙附卷可稽。
二、按汽車駕駛人，在無標誌或標線之市區道路行車速度時速不得超過五十公里；汽
    車在同一車道行駛時，除擬超越前車外，後車與前車之間應保持隨時可以煞停之
    距離；汽車駕駛人，飲酒後其吐氣所含酒精成分超過每公升０˙二五毫克以上者
    ，不得駕車，道路交通安全規則第九十三條第一項第一款、第九十四條第一項、
    第一百十四第二款分別定有明文。被告駕駛上開自用小客車自應注意此項義務，
    而肇事當時天候晴、日間自然光線、道路形態縣道、三岔路、路面狀態乾燥、無
    障礙物、視距良好，此有道路交通事故調查報告表一紙在卷可憑，再依被告之知
    識、能力等情，復無不能注意之情事，竟疏未注意車酒醉不得駕車行駛，猶在血
    液所含酒精濃度已達每公升零點六九毫克之酒醉程度下，貿然超速駕駛自用小客
    車，且未與前車保持隨時可以煞停之距離，駕車煞避失控撞及路旁正欲騎乘車牌
    號碼ＪＧＬ－五九三號重型機車離去之告訴人而肇事，其就本件車禍肇事確應負
    過失責任甚明。又告訴人因本件車禍受有左側脛骨腓股骨折、右側脛骨腓股開放
    性骨折、右側腔室症候群、左手第二掌骨骨折及第五指骨骨折、右手第二掌骨及
    第三掌骨骨折、頭部外傷等傷害，有告訴人出具之長庚紀念醫院、聖若瑟醫院診
    斷證明書二紙附卷可查，是被告之過失行為與告訴人之傷害間，有相當因果關係
    。被告過失傷害之犯行，亦堪認定。
三、核被告因過失傷害人之行為，係犯刑法第二百八十四條第一項之過失傷害人罪。
    其為汽車駕駛人，酒醉駕車，因而致人受傷，所犯過失傷害罪，應依道路交通管
    理處罰條例第八十六條第一項規定，加重其刑。
四、原審就被告過失傷害部分，因而適用道路交通管理處罰條例第八十六條第一項，
    刑法第二百八十四條第一項、第四十一條第一項，罰金罰鍰提高標準條例第一條
    前段、第二條之規定，並審酌被告無視政府法令之宣導及對他人生命、財產安全
    之尊重，竟於飲酒後駕車，不但對使用道路之他人已產生立即侵害之高度危險性
    ，亦自陷於危險狀態中，嚴重侵害道路交通往來安全，並終肇致本件車禍，使告
    訴人受傷，傷害情節非輕，犯後坦認犯行，態度尚佳等一切情狀，爰量處有期徒
    刑三月，並諭知易科罰金之折算標準。經核原判決認事用法均無不合，量刑亦甚
    妥適，公訴人循告訴人上訴意旨，認量刑過輕，指摘原判決此部份不當，為無理
    由，應予駁回。查被告前未曾受有期徒刑以上刑之宣告，有本院被告全國前案紀
    錄表可按，其因一時疏忽，偶罹刑典，事後已坦承犯行，深具悔意，並於本院中
    與告訴人達成和解，賠償告訴人新台幣三十五萬元（其中二十萬元為保險給付）
    ，有和解筆錄可稽，其經此刑之宣告後，應知警惕而無再犯之虞，本院因認暫不
    執行其刑為當，爰併宣告緩刑三年，用啟自新。
五、被告另犯刑法第一百八十五條之三之服用酒類致不能安全駕駛動力交通工具罪部
    分，業經原審同案判處拘役五十日確定，附此說明。
據上論結，應依刑事訴訟法第三百六十八條，刑法第七十四條第一款，判決如主文。
本案經檢察官林應華到庭執行職務。
中      華      民      國    九十二    年      六      月     十三     日
                              臺灣高等法院高雄分院刑事第七庭
                                  審判長法官  李春昌
                                        法官  黃憲文
                                        法官  莊飛宗
右正本證明與原本無異。
不得上訴。
                                  法院書記官  張明賢
中      華      民      國    九十二      年      六      月十六    日
附錄：本判決論罪科刑法條：
刑法第二百八十四條第一項
因過失傷害人者，處六月以下有期徒刑、拘役或五百元以下罰金，致重傷者，處一年
以下有期徒刑、拘役或五百元以下罰金。


司法院資訊處製作；財團法人民間司法改革基金會備份。
